# 软件著作权出资，确认无形资产的问题

提问人：footopion 时间：2015-02-12 05:22:50
审计过程中，我们判断企业取得的此项软件著作权产生的未来经济利益不确定，不能说进行了有效控制。且未办理权属变更，金额较大，有几百万。占注册资本的三分之二。

回答人：chenyiwei
应关注两个问题：一是出资瑕疵的解决（这主要是法律问题）；二是资产真实性和减值问题（这主要是会计问题）。